# 关于合并层面确认递延所得税资产

提问人：cfo000000 时间：2019-02-27 09:01:02
请教个问题，母公司销售一台设备给国外子公司，子公司作为在建工程核算，子公司适用税率 30%，处于筹建期，子公司层面我们都未计提递延所得税，合并层面，抵消了在建工程未实现损益，这笔需要在合并层面计提递延所得税吗，看准则解释 1 号是要的，但不大明白为什么，假如母公司实现收入100 万，成本 80 万，未实现损益 20 万，是指在合并层面在建工程账面价值 80 万，子公司层面计税基础是 100 万，账面价值小于计税基础，所以对暂时性差异计提吗，适用税率是按子公司的 30%？不管子公司层面是否计提递延所得税资产，合并层面均需要计提，不用考虑未来是否有足够的应纳税所得额吗？

回答人：chenyiwei
合并层面是否确认递延所得税资产，是看内部买方在可预见的未来有无足够应纳税所得额，因为内部交易的标的资产在买方，将来的转回也是要在买方层面实现的。
既然主帖中提到该子公司 “处于筹建期，子公司层面我们都未计提递延所得税”，那么合并报表层面也就不应针对该项内部交易抵销所造成的暂时性差异确认递延所得税。